---
title_meta  : Chapter 1
title       : Chapitre d'introduction à R
description : Ce premier chapitre est une introduction à R accessible à un débutant complet.
mode        : standalone

---
## Premier exercice

L'objectif de ce premier exercice et de voir comment [datacamp](https://www.datacamp.com) fonctionne. Il y a l'**editor** où le code sera tapé. La **console** en bas à droite où le code sera envoyé pour être interprété, et les graphiques - **graphs** - apparaitrons en haut à droites.

Nous allons commencer simplement, avec des opérations mathématiques de base (*addition*, *soustraction*, *division* et *multiplication*), des assignements de valeurs et des commentaires en utilisant le `#` pour expliquer ce que fait le code.

*** =instructions
  - Faites les calculs suivants: `3+5`, 
  - `7-14`, 
  - `12*2` et,
  - `7/3`.

*** =hint

Ecrivez ces codes dans l'**editor** sur votre droite et cliquez sur **submit answer**. Le code sera envoyé dans la **console** pour être interprété et vérifié.

*** =solution

```{r,eval=FALSE}
# Ceci est un commentaire, il ne sera pas interprété
# Entrez ci-dessous la premiere operation 3+5
3+5
# puis 7-14
7-14
# puis 12*2
12*2
# et enfin 7/3
7/3
```

*** =sample_code

```{r,eval=FALSE}
# Ceci est un commentaire, il ne sera pas interprété
# Entrez ci-dessous la premiere operation 3+5

# puis 7-14

# puis 12*2

# et enfin 7/3

```

*** =sct

```{r,eval=FALSE}
# The Submission Correctness Test code
# It takes as input the students workspace, his code and what was printed to the console during the exercise.
# Based on these inputs the SCT returns:
# (i) whether the students code was correct
# (ii) a message to the student to either help him find what was wrong or congragulate him on finding the solution.
DM.result = list(TRUE,"Well done!")
```

*** =pre_exercise_code

```{r,eval=FALSE}
# Pre-exercise code is executed before the exercise starts (what's in a name...)
# It can be used to:
# Pre-load a dataset
# Render graphs that are shown at the start of the exercise
# ...
```


--- type:MultipleChoiceExercise
## This is a multiple choice exercise!

Assigment here.

*** =instructions

- Option 1
- Option 2
- ...
  
*** =hint

Hint here. 

*** =pre_exercise_code

```{r,eval=FALSE}
# Pre-exercise code here
```

*** =solution

```{r,eval=FALSE}
# Solution code here 
```

*** =sample_code

```{r,eval=FALSE}
# Sample code here
```

*** =sct

```{r,eval=FALSE}
# Submission Correctness Test here
if (DM.result == 1) {
  DM.result = list(TRUE,"Well done!")
} else {
  DM.result = list(FALSE,"Wrong!")
}
```

--- type:MultipleChoiceExercise contains_graph:TRUE
## This multiple choice exercise contains a graph!

Assigment here.

*** =instructions

- Option 1
- Option 2
- ...
  
*** =hint

Hint here. 

*** =pre_exercise_code

```{r,eval=FALSE}
# Draw graph here
hist(rnorm(1000))
```

*** =solution

```{r,eval=FALSE}
# Solution code here 
```

*** =sample_code

```{r,eval=FALSE}
# Sample code here
```

*** =sct

```{r,eval=FALSE}
# Submission Correctness Test here
if (DM.result == 1) {
  DM.result = list(TRUE,"Well done!")
} else {
  DM.result = list(FALSE,"Wrong!")
}
```

--- type:VideoExercise
## This exercise contains a video!

If necessary, you can add a description here.

*** =video_link

```{r,eval=FALSE}
//player.vimeo.com/video/97249290
```